臺灣高等法院高雄分院刑事判決　　　　　九十三年度上訴字第四六八號
　　上　訴　人　台灣屏東地方法院檢察署檢察官
　　被　　　告　乙○○
右上訴人因被告違反毒品危害防制條例案件，不服臺灣屏東地方法院九十三年度訴字
第一一四號中華民國九十三年三月二十六日第一審判決（起訴及移
臺灣屏東地方法院檢察署九十三年度毒偵字第八八、五二一號），提起上訴，本院判
決如左：
      主      文
原判決撤銷。
乙○○連續施用第一級毒品，處有期徒刑拾月，扣案如附表編號一所列之海洛因沒收
銷燬之，如附表編號二所列之殘渣袋陸個及藥鏟貳支均沒收。又連續施用第二級毒品
，處有期徒刑伍月，扣案如附表編號一所列之安非他命沒收銷燬之，如附表編號二所
列安非他命吸食器貳支均沒收。應執行有期徒刑壹年壹月，扣案如附表編號一所列之
海洛因、安非他命沒收銷燬之，如附表編號二所列之殘渣袋陸個、藥鏟貳支及安非他
命吸食器貳支均沒收。
      事      實
一、乙○○前因施用第一級毒品案件，經原審法院裁定送強制戒治後交付保護管束期
    滿，而由台灣屏東地方法院檢察署檢察官於民國（下同）八十九年四月十七日為
    不起訴處分確定（該署八十九年度戒毒偵字第一八○號）。惟乙○○仍不能戒除
    毒癮，於右開不起訴處分後五年內，基於施用第一、二級毒品之概括犯意，自九
    十二年十二月三十日二十一時二十分起，至九十三年五月十日上午六時許止，先
    後在屏東市○○街三十一之一號居所、屏東市○○路加油站所、屏東市○○路
    永和豆漿店內所等處，以在香煙內捲入第一級毒品海洛因粉末點燃抽吸之方式
    ，施用海洛因多次。又自九十三年一月五日二十一時三十分起至同年五月九日上
    午三時許，在前揭處所，以用火點燃第二級毒品安非他命再以吸管抽吸煙霧之方
    式，施用安非他命多次。嗣先後為警於九十三年一月六日十五時許在上開屏東市
    ○○街三十一之一號居所查獲，並扣得第一級毒品海洛因三小包（合計淨重零點
    二一公克，包裝重零點五五公克）、第二級毒品安非他命三小包（合計毛重二點
    五公克）及其所有供施用毒品之器具殘渣袋六個、以吸管及玻璃球黏合而成的安
    非他命吸食器一支及藥鏟二支。再於同年三月六日凌晨一時，在屏東市○○路與
    民族路口之「最愛查坊」旁查獲，並扣得第一級毒品海洛因一包（毛重一‧五公
    克）、第二級毒品安非他命一包（毛重０‧五公克）。又於同年五月十日凌晨六
    時五十分，在屏東市○○路加油站旁查獲，扣得第一級毒品海洛因二小包（毛重
    ０‧六五公克）及施用安非他命之玻璃球吸食器一支（扣案之毒品及物品如附表
    所示）。
二、案經屏東縣警察局屏東分局移送臺灣高雄地方法院檢察署檢察官偵查起訴。
      理      由
一、訊據被告乙○○對於右開連續施用海洛因及安非他命之事實均坦承不諱，復有第
    一次被查獲時扣案之海洛因三小包、安非他命三小包、殘渣袋六個、藥鏟二支及
    供吸食安非他命之玻璃球吸食器一支、第二次被查獲時扣案之海洛因及安非他命
    各一包、第三次查獲時扣案之海洛因二小包及玻璃球吸食器一支足資佐證；被告
    先後三次被查獲時，經警將其採集尿液送驗結果，均驗出尿液呈現甲基安非他命
    及嗎啡反應，有屏東縣衛生局九十三年一月二十日屏縣衛檢字第九三０００九號
    、同年三月十八日屏縣衛檢六字第九三００九三號、同年五月十四日屏縣衛檢六
    字第九三０一九七號煙毒及麻醉藥品類委託檢驗通知書三紙附卷足憑；而第一次
    及第二次查獲之海洛因粉末，經送法務部調查局檢驗結果，確為毒品海洛因，亦
    有該局九十三年二月五日調科壹字第二四０００二八四七號及同年四月十九日調
    科壹字第二四０００二九六九號鑑定通知書二紙附卷可稽，被告之自白核與事實
    相符，自堪信為真實，其罪證已甚明確，犯行洵堪認定。
二、按海洛因為第一級毒品，安非他命為第二級毒品，毒品危害防制條例第二條第一
    項第一、二款分別定有明文。被告前因施用毒品案件經強制戒治完畢，由檢察官
    為不起訴處分後，五年內再度施用海洛因及安非他命毒品，核其所為，係犯毒品
    危害防制條例第十條第一項之施用第一級毒品罪及同條第二項之施用第二級毒品
    罪。其持有毒品之行為為施用毒品之犯行所吸收，不另論罪。被告前後多次施用
    行為，時間緊接，所犯罪名相同，顯係基於概括犯意反覆為之，為連續犯，應依
    刑法第五十六條之規定以一罪論，而加重其刑。檢察官雖未就被告於九十三年一
    月六日被查獲後繼續施用海洛因及安非他命之行為起訴，惟因此部分之行為與起
    訴部分之行為，有連續犯之裁判上一罪關係，本院自得一併予以論究。
三、原審予以論罪科刑，固非無見。然查被告於九十三年一月六日被查獲後，仍繼續
    施用第一級毒品至同年五月十日為止，繼續施用第二級毒品至同年五月十日為止
    ，檢察官就被告於九十三年一月六日後繼續施用第一級毒品及第二級毒品之行為
    漏未起訴，自有未洽。檢察官上訴執此指摘原判決不當，非無理由，應由本院將
    原判決撤銷，審酌被告前已有施用毒品之犯行，經強制戒治後，仍無法戒除毒癮
    ，而一再施用毒品，且併同施用第一級毒品及第二級毒品，顯見其毒癮甚重，戒
    毒意志薄弱，惟念其施用毒品係戕害自身健康，且於犯罪被查獲後坦白承認，態
    度良好等一切情狀，爰就施用第一級毒品部分，科處被告有期徒刑拾月，施用第
    二級毒品部分，科處被告有期徒刑伍月，並定其應執行刑為有期徒刑壹年壹月。
    扣案如附表編號一所列之毒品海洛因及安非他命，均應依毒品危害防制條例第十
    八條第一項之規定宣告沒收銷燬之，又附表所列之殘渣袋、藥鏟及安非他命吸食
    器，均係被告供施用毒品所用之物，且為被告所有，業據被告供明在卷，故應依
    刑法第三十八條第一項第二款規定宣告沒收。
據上論斷，應依刑事訴訟法第三百六十九條第一項前段、第三百六十四條、第二百九
十九條第一項前段，毒品危害防制條例第十條第一項、第二項、第十八條第一項前段
，刑法第十一條前段、第五十六條、第三十八條第一項第二款、第五十一條第五款、
第九款，判決如主文。
本案經檢察官羅建勛到庭執行職務。
中    華    民    國     九十三     年       六       月      十五      日
                              臺灣高等法院高雄分院刑事第四庭
                                  審判長法官  蕭權閔
                                        法官  李嘉興
                                        法官  陳吉雄
右甲本證明與原本無異。
施用第一級毒品部分如不服本判決應於收受本判決後十日內向本院提出上訴書狀，其
未述上訴理由者，並得於提起上訴後十日內向本院補提理由書狀（均須按他造當事
人之人數附繕本)「切勿逕送上級法院」。
餘不得上訴。
                                      書記官  黎  珍
中    華    民    國     九十三     年       六       月      十七      日
附錄：本判決論罪科刑法條：
毒品危害防制條例第十條第一項、第二項
施用第一級毒品者，處六月以上五年以下有期徒刑。
施用第二級毒品者，處三年以下有期徒刑。
附表：
┌───┬─────────────────────────────┐
│      │以下毒品均沒收銷燬之：(一)、九十三年一月六日扣得之海洛因包│
│      │（合計淨重零點貳壹公克，包裝重零點伍伍公克）、安非他命包│
│編號一│（合計毛重貳點伍公克）；(二)、九十三年三月六日扣得之海洛因│
│      │包（合計淨重零點柒公克，包裝重零點貳肆公克）、安非他命壹│
│      │包（毛重零點伍公克）；(三)、九十三年五月十日扣得之海洛因貳包│
│      │（毛重零點陸伍公克）。                                    │
├───┼─────────────────────────────┤
│      │以下供犯罪所用之物均沒收之：(一)、九十三年一月六日扣得之殘渣│
│編號二│袋陸個、以吸管及玻璃球黏合而成之安非他命吸食器壹支及藥鏟貳│
│      │支；(二)、九十三年五月十日扣得之玻璃球吸食器壹支。          │
└───┴─────────────────────────────┘
                                                                      Ｑ
